---
title: "Quel café vous correspond le plus ?"
author: "Océane BOURGEOIS, Delphine FURRER, Lucie THUAU"
date: "MPE, 06/01/2025"
output:
  beamer_presentation:
    theme: "Madrid"
    colortheme: "orchid"
    fonttheme: "serif"
---

```{r setup, include=FALSE}
knitr::opts_chunk$set(echo = FALSE)
```
## Introduction
L'objectif de notre projet vise à répondre à la question suivante : Quel type de café vous correspond le plus ?

Pour cela, nous avons commencé par réaliser une base de données contenant 30 cafés avec des caractéristiques différentes.

## Base de données
8 caractéristiques permettant de différencier chacun des cafés  

- Le taux de caféine  

- La taille disponible  

- Les saisons  

- La température du café  

- Le goût souhaité  

- La quantité de lait  

- Le budget moyen  

- L'objectif associé


## Fonction pour intéragir avec l'utilisateur
Nous avons commencé par créer une fonction afin que l'utilisateur puisse répondre aux questions posées.
\footnotesize
```{r cars2, echo=TRUE, results='hide'}
# Fonction pour poser des questions avec options prédéfinies
definir_ordre <- function(variable, ordre) {
  factor(variable, levels = ordre, ordered = TRUE)
}

fonction_question <- function(question, options) {
  cat("\n", question, "\n")
  for (i in seq_along(options)) {
    cat(i, ":", options[i], "\n")
  }
  choix <- as.integer(readline(prompt = "Votre choix (numéro) : "))
  if (is.na(choix) || choix < 1 || choix > length(options)) {
    cat("Choix invalide. Veuillez réessayer.\n")
    return(fonction_question(question, options))
  }
  return(options[choix])
}
```

## Choix des réponses 
Nous avons également classé le choix des réponses pour plus de lisibilité. 
\footnotesize
```{r cars1, echo=TRUE, results='hide'}
  taux_ordre <- c("1", "2", "3", "4")
  taille_ordre <- c("Petit", "Moyen", "Grand")
  saison_ordre <- c(
    "Hiver", "Été", "Automne", "Toutes saisons"
  )
  temp_ordre <- c("Froid", "Chaud", "Les 2")
  gout_ordre <- c("Sucré", "Amer")
  lait_ordre <- c("Pas du tout", "Un peu", "Beaucoup")
  budget_ordre <- c(
    "2","2.5", "3", "3.5", "4", "4.5", "5", "5.5", "6"
  )
  obj_ordre <- c(
    "Découverte", "Productivité", "Détente & Social"
  )
```
## Petit focus sur la taille
Nous avons fait en sorte que le choix de l'individu entre un café de taille petite, moyenne ou grande, corresponde bien à notre base de données.
\footnotesize
```{r cars3, echo=TRUE, results='hide'}
  "petit" <- c(
    "Petit", "Petit, Moyen", "Petit, Moyen, Grand"
  )
  "moyen" <- c(
    "Petit, Moyen", "Petit, Moyen, Grand"
  )
  "grand" <- c(
    "Petit, Moyen, Grand"
  )
```

## Première partie du jeu
- Les cafés qui correpondent à chacun des critères de l'utilisateur sont stockés dans des vecteurs.  
- Nous obtenons ainsi 8 vecteurs pour les 8 caractéristiques.  
- Nous avons ensuite combiné ces 8 vecteurs en un seul pour avoir la fréquence d'apparition de chacun des cafés.  
- Le programme affiche les 3 cafés qui correspondent le plus à l'utilisateur.  
- Il lui donne également un lien pour commander son café préféré.

## Rajout des liens 
- Lorsqu’un café est sélectionné, une URL est proposée pour commander directement.  

- Cette fonctionnalité rend le "jeu du café" plus interactif et pratique.  

- Ajout d’une colonne URL dans la base de données pour chaque café.  

- Le lien du café "Top 1" est affiché directement.   


## Rajout d'une boucle 
Les propositions de cafés ici sont basées sur les cafés qui correspondent au plus grand nombre de critères possibles. Mais peut-être pas aux critères qui vous tiennent le plus à cœur !

Vous voulez absolument que votre café soit de taille grande et qu'il ait également un taux de caféine supérieur à 200 mg pour être au top pour une nuit blanche et réviser vos partiels ? 

Pas de problème !

Vous avez la possibilité de prioriser 2 critères qui seront forcément respectés.

## Seconde partie du jeu  
Nous demandons à l'individu si son TOP 1 lui convient, Si "oui" alors le jeu est fini.

Si "non", l'individu sélectionne deux critères qu'il veut absolument que son café respecte.

- Soit son café préféré reste le même que dans la première partie

- Soit il est modifié : un nouveau lien est proposé à l'inidvidu

- Soit aucun café ne correspond à ce qu'il souhaite

## Quelles sont les forces de notre programme ?

- Critères très détaillés permettant à l'utilisateur de personnaliser au maximum son café 
- Cohérence dans l'ordre des options sélectionnées : code plus lisible  
- Utilisation de fonctions simples mais efficaces, notamment pour obtenir le top 3  
- Fonctionnalité supplémentaire : le choix des 2 critères obligatoires  
- Lien pour commander


## Quelles sont les faiblesses de notre programme ?

- Il arrive fréquemment qu'aucun café ne corresponde dans la seconde partie. C'est surtout un problème lié à la base de données.  
- Pour régler cela, nous aurions pu agrandir notre base de données car nous avons seulement 30 cafés disponibles. 
- Mais il peut y avoir des problèmes si notre base de donnée est plus grande : les fonctions grepl() et table() aurait pu être moins efficace. 
- Code assez long mais que nous avons optimisé de notre mieux


```{r cars 2, echo = TRUE}

```

