---
title: "Quel café vous correspond le plus ?"
author: "Océane BOURGEOIS, Delphine FURRER, Lucie THUAU"
date: "MPE, 06/01/2025"
output:
  beamer_presentation:
    theme: "Madrid"
    colortheme: "orchid"
    fonttheme: "serif"
---

```{r setup, include=FALSE}
knitr::opts_chunk$set(echo = FALSE)
```
## Introduction
L'objectif de notre projet vise à répondre à la question suivante : Quel type de café vous correspond le plus ?

Pour cela, nous avons commencé par réaliser une base de données contenant 30 cafés avec des caractéristiques différentes.

## Base de données
8 caractéristiques permettant de différencier chacun des cafés  

- Le taux de caféine  

- La taille disponible  

- Les saisons  

- La température du café  

- Le goût souhaité  

- La quantité de lait  

- Le prix moyen

- L'objectif associé


## Fonction pour intéragir avec l'utilisateur
Nous avons commencé par créer une fonction afin que l'utilisateur puisse répondre aux questions posées.
\footnotesize
```{r cars2, echo=TRUE, results='hide'}
# Fonction pour poser des questions avec options prédéfinies
definir_ordre <- function(variable, ordre) {
  factor(variable, levels = ordre, ordered = TRUE)
}

fonction_question <- function(question, options) {
  cat("\n", question, "\n")
  for (i in seq_along(options)) {
    cat(i, ":", options[i], "\n")
  }
  choix <- as.integer(readline(prompt = "Votre choix (numéro) : "))
  if (is.na(choix) || choix < 1 || choix > length(options)) {
    cat("Choix invalide. Veuillez réessayer.\n")
    return(fonction_question(question, options))
  }
  return(options[choix])
}
```

## Choix des réponses 
Nous avons également classé le choix des réponses pour plus de lisibilité. 
\footnotesize
```{r cars1, echo=TRUE, results='hide'}
  taux_ordre <- c("Moyen (50-100 mg)", "Fort (100-200 mg)",
                  "Intense (> 200 mg)")
  taille_ordre <- c("Petit", "Moyen", "Grand")
  saison_ordre <- c(
    "Hiver", "Été", "Automne", "Toutes saisons"
  )
  temp_ordre <- c("Froid", "Chaud", "Les 2")
  gout_ordre <- c("Sucré", "Amer")
  lait_ordre <- c("Pas du tout", "Un peu", "Beaucoup")
  budget_ordre <- c(
    "2","2.5", "3", "3.5", "4", "4.5", "5", "5.5", "6"
  )
  obj_ordre <- c(
    "Découverte", "Productivité", "Détente & Social"
  )
```
## Petit focus sur la taille
Nous avons fait en sorte que le choix de l'individu entre un café de taille petite, moyenne ou grande, corresponde bien à notre base de données.
\footnotesize
```{r cars3, echo=TRUE, results='hide'}
  "petit" <- c(
    "Petit", "Petit, Moyen", "Petit, Moyen, Grand"
  )
  "moyen" <- c(
    "Petit, Moyen", "Petit, Moyen, Grand"
  )
  "grand" <- c(
    "Petit, Moyen, Grand"
  )
```

## Première partie du jeu
- Les cafés qui correpondent à chacun des critères de l'utilisateur sont stockés dans des vecteurs.  
- Nous obtenons ainsi 8 vecteurs pour les 8 caractéristiques.  
- Nous avons ensuite combiné ces 8 vecteurs en un seul pour avoir la fréquence d'apparition de chacun des cafés.  
- Le programme affiche les 3 cafés qui correspondent le plus à l'utilisateur, mais aussi son TOP 1.

## Rajout des liens 
- Lorsqu’un café est proposé comme TOP 1, une URL est affichée pour commander directement.  

- Cette fonctionnalité rend le "jeu du café" plus interactif et pratique.  

- Ajout d’une colonne URL dans la base de données pour chaque café.  


## Démonstration

Voici un exemple de résultat que vous devriez avoir:

\footnotesize
```
Les trois cafés qui vous correspondent le plus sont :
Cold Brew 
Iced Americano 
Frappuccino 

Votre café préféré est : Cold Brew ,
un café Amer pour bien commencer votre journée!

Voici le lien pour en commander : 
https://www.maxicoffee.com/cold-brew-coffee-c-119_1353_675.html
```

## Rajout de structures conditionnelles
Les propositions de cafés ici sont basées sur les cafés qui correspondent au plus grand nombre de critères possibles. Mais peut-être pas aux critères qui vous tiennent le plus à cœur !

Vous voulez absolument que votre café soit de taille "grande" et qu'il ait également un "fort" taux de caféine pour être au top pour une nuit blanche et réviser vos partiels ? 

Pas de problème !

Vous avez la possibilité de prioriser 2 critères qui seront forcément respectés.


## Seconde partie du jeu  
\footnotesize
```
Est-ce que vous êtes satisfait de vos cafés, 
ou voulez-vous prioriser 2 critères ?
1: Oui, je suis satisfait
2: Non, je veux prioriser 2 critères
```
Si "oui" alors le jeu est fini.

Si "non", l'individu sélectionne deux critères qu'il veut absolument que son café respecte.

- Soit son café préféré reste le même que dans la première partie

- Soit il est modifié : un nouveau lien est proposé à l'individu

- Soit aucun café ne correspond à ce qu'il souhaite

## Quelles sont les forces de notre programme ?

- Critères très détaillés permettant à l'utilisateur de personnaliser au maximum son café 
- Cohérence dans l'ordre des options sélectionnées : code plus lisible  
- Utilisation de fonctions simples mais efficaces, notamment pour obtenir le top 3  
- Fonctionnalité supplémentaire : le choix des 2 critères obligatoires  
- Lien pour commander


## Quelles sont les faiblesses de notre programme ?

- Il arrive fréquemment qu'aucun café ne corresponde dans la seconde partie. C'est surtout un problème lié à la base de données.  
- Pour régler cela, nous aurions pu agrandir notre base de données car nous avons seulement 30 cafés disponibles. 
- Mais il peut y avoir des problèmes si notre base de donnée est plus grande : les fonctions grepl() et table() aurait pu être moins efficace. 
- Code assez long mais que nous avons optimisé de notre mieux


```{r cars 2, echo = TRUE}

```

